臺灣台中地方法院民事判決　九十四年訴字第五七號
　　原　　　告　玉山商業銀行股份有限公司
　　法定代理人　丙○○
　　訴訟代理人　乙○○
　　被　　　告　甲○○
　　被　　　告　丁○○
當事人間給付清償借款事件，本院於九十四年二月十六日言詞辯論終結，判決如下：
    主    文
被告應連帶給付原告新台幣貳佰壹拾陸萬陸仟壹佰壹拾柒元，其中新台幣貳拾捌萬捌
仟貳佰捌拾參元自民國九十三年九月二十四日起至清償日止，按年息百分之七．九九
計算之利息，其中新台幣壹佰伍拾捌萬陸仟伍佰伍拾玖元自民國九十三年九月二十四
日起至清償日止，按年息百分之五．七五計算之利息，及均自民國九十三年九月二十
五日起至清償日止，其逾期在六個月以內部分，按上開利率百分之十，逾期超過六個
月部分，按上開利率百分之二十計算違約金。
訴訟費用由被告連帶負擔。
    事實及理由
一、原告主張：被告甲○○於民國（下同）八十八年二月二十四日邀同被告丁○○為
    連帶保證人，向原告借款新台幣（下同）一百九十萬元，其中（一)三十萬元約
    定於九十八年二月二十四日清償完畢，利息自借款日起按原告之基本放款利率（
    8.29％）加計年利率0.21％計算，合計為年利率百分之八點五計付，並同意隨原
    告基本放款利率調整而調整，如有逾期繳付本息，除按原訂利率付息外，另自逾
    期之日起六個月以內部分，按上開利率百分之十，逾期超過六個月者，按上開利
    率百分之二十計付違約金；（二）一百六十萬元約定於一百一十八年二月二十四
    日清償完畢，利息自借款日起按國民住宅優惠利率百分之五點零七五計付，並同
    意隨國民住宅優惠利率變動而調整，如有逾期繳付本息，除按原訂利率付息外，
    另自逾期之日起六個月以內部分，按上開利率百分之十，逾期超過六個月者，按
    上開利率百分之二十計付違約金。惟借款利息繳付至八十八年九月二十四日即未
    繳息，尚欠本金一百八十七萬四千八百四十二元。（三）又同年九月二十一日發
    生九二一大地震，原告配合政策予以展延本息五年，即自八十八年九月二十四日
    起至九十三年九月二十四日止，期間二筆借款之利息共計二十九萬一千二百七十
    五元，展延期間屆滿，借款人亦未前來繳息。上開三筆款項共計二百一十六萬六
    千一百一十七元。依借款契約第七條第一項約定，債務人如有任何一宗債務不依
    約付息或費用時，即喪失期限利益，全部債務視同到期，屢經催討，均無效果，
    為此依消費借貸及連帶保證之法律關係提起本件訴訟。並聲明：如主文所示。
二、被告等則以：對原告主張之本金、利息、違約金等數額均無意見，惟現在沒有錢
    可以清償等語，資為抗辯。並聲明：原告之訴駁回。
三、得心證之理由：
  （一）原告主張之事實，已據其提出借款契約、查詢單為證，核屬相符，自堪信真
        實。被告辯稱無資力清償債務，並非債務消滅之法定事由，是被告之抗辯自
        無可採。
  （二）按稱消費借貸者，謂當事人一方移轉金錢或其他代替物之所有權於他方，而
        約定他方以種類、品質、數量相同之物返還之契約。又借用人應於約定期限
        內，返還與借用物種類、品質、數量相同之物。民法第四百七十四條第一項
        、第四百七十八條前段分別定有明文。又保證債務之所謂連帶，係指保證人
        與主債務人負同一債務，對於債權人各負全部給付之責任者而言，此就民法
        第二百七十二條第一項規定連帶債務之文義參照觀之甚明。故連帶保證與普
        通保證不同，縱使無民法第七百四十六條所揭之情形，亦不得主張同法第七
        百四十五條關於檢索抗辯之權利（最高法院四十五年台上字第一四二六號判
        例意旨參照）。本件被告甲○○既向原告借貸上開金額，而尚有如主文第一
        項所示本金、利息及違約金未清償，且清償期已到期，被告丁○○為其連帶
        保證人，揆諸前開說明，原告依消費借貸契約及連帶保證之法律關係，請求
        被告連帶給付原告二百一十六萬六千一百一十七元，其中二十八萬八千二百
        八十三元自九十三年九月二十四日起至清償日止，按年息百分之七．九九計
        付之利息，其中一百五十八萬六千五百五十九元自九十三年九月二十四日起
        至清償日止，按年息百分之五．七五計付之利息，及均自九十三年九月二十
        五日起至清償日止，其逾期在六個月以內部分，按上開利率百分之十，逾期
        超過六個月部分，按上開利率百分之二十計付違約金，為有理由，應予准許
        。
四、結論：本件原告之訴為有理由，依民事訴訟法第三百八十五條第一項前段、第八
          十五條第二項，判決如主文。
中　　　華　　　民　　　國　　九十四　　年　　　三　　　月　　 一  　　 日
                                        臺灣臺中地方法院民事第一庭
~B法　　　官　吳蕙玟
右為正本係照原本作成
如對本裁定抗告須於裁定送達後十日內向本院提出抗告狀
中　　　華　　　民　　　國　　九十四　　年　　　三　　　月　　 一　　　 日
~B法院書記官　黃鴻鑑
